臺灣臺中地方法院刑事判決　　　　　　　　　　　　九十一年度訴字第一七三五號
　　公　訴　人　台灣台中地方法院檢察署檢察官
　　被　　　告　乙○○
右列被告因偽造有價證券等案件，經檢察官提起公訴（九十一年度偵字第一三三六九
號），本院判決如左：
    主  文
乙○○行使偽造之信用卡，處有期徒刑肆月，如易科罰金，以佰元折算壹日。偽造
之發卡人：匯豐銀行、卡號：0000000000000000號之信用卡壹張、
信用卡簽帳單之顧客存根聯、商戶存根聯上持卡人簽名欄內之「ＪＥＲＲＹ」署押各
壹枚，均沒收。
    事  實
一、乙○○於民國（下同）九十一年七月五日，見跳蚤雜誌刊登販賣信用卡之廣告，
    竟意圖供行使之用，依廣告上所載之電話號碼與綽號「阿三」之姓名年籍不詳之
    成年男子聯絡，相約在桃園縣中壢火車站前，以新台幣（下同）三千元之代價，
    向該綽號「阿三」之成年人購得並予以收受偽造之信用卡一張（發卡人：匯豐銀
    行，卡號：0000000000000000），乙○○明知該信用卡係偽造
    ，其並非ＪＥＲＲＹ，亦無償還刷卡消費金額之意願，復基於行使偽造私文書之
    概括犯意，於九十一年七月八日上午十時許，自台北市○○路搭乘遊覽車南下台
    中市，先在車上在上開偽造之信用卡背面之持卡人簽名欄上，偽簽「ＪＥＲＲＹ
    」署押一枚，以此方式偽造「表示ＪＥＲＲＹ於該張信用卡有效期限內，有權使
    用該張信用卡之辨識及證明」之準私文書，車行抵達台中市後，復搭乘火車至台
    中縣豐原市找尋盜刷之目標，於同日下午二時三十分許，在位於台中縣豐原市○
    ○路二號之太平洋百貨公司七樓販賣行動電話機（下稱手機）之櫃檯佯裝選購Ｎ
    ＯＫＩＡ牌八三一０型手機二具，價值共計五萬三千元，乙○○即以上開偽造之
    信用卡持交店員，表示欲以刷卡方式付帳而行使該偽造之信用卡，經店員刷卡後
    ，將簽帳單交給乙○○，乙○○並偽簽「ＪＥＲＲＹ」之署押於該信用卡簽帳單
    上之顧客簽名欄上（共二聯，第二聯商戶存根聯為複寫），而將第二聯（商店自
    存聯）交付店員而行使之（第一聯由客人收執），足以生損害於「Ｊｅｒｒｙ」
    其人、上開商店、匯豐銀行及財團法人聯合信用卡處理中心對信用卡交易控管之
    正確性。旋經店員甲○○發現該信用卡係屬偽造，報警處理，經警到場查獲，並
    扣得前開偽造之信用卡一張，乙○○詐購手機之犯行始未能得逞。
二、案經台中縣警察局豐原分局報請臺灣臺中地方法院檢察署檢察官偵查起訴。
    理  由
一、右揭事實，業據被告乙○○迭於警訊及偵審中坦承不諱，且被告於上開時地如何
    持偽造信用刷卡、消費等情，並據證人甲○○即太平洋百貨公司店員於警訊及本
    院審理時證述明確，且本件持信用卡交易後，店員交付予持卡人簽名之簽帳單係
    一式二聯，亦據證人甲○○證述在卷。此外，復有財團法人聯合信用卡處理中心
    出具之該信用卡確係偽造之資料一件、簽帳單一紙附卷，及偽造信用卡一張扣案
    可資佐證，被告自白核與事實相符，應堪採信，被告犯行堪予認定。
二、核被告乙○○意圖供行使之用購入上開偽造之信用卡一張，係犯刑法第二百零一
    條之一第二項後段之意圖供行使之用而收受偽造之信用卡罪；其在信用卡背面簽
    名欄上偽簽「Ｊｅｒｒｙ」部分，係犯同法第二百二十條第一項、第二百十條之
    偽造準私文書罪，公訴人認係犯刑法第二百十七條第一項偽造署押罪，自屬誤解
    ，按該簽名係表彰持卡人之身分及於使用時供特約商店核對身分之用，與信用卡
    卡片本體自屬有間，難認係信用卡之一部，則在該背後簽名符合刑法第二百二十
    條第一項所稱之「在物品上之文字，足以為表示其用意之證明」，應係刑法第二
    百二十條第一項之準私文書，而非只是單純之署押而已；被告嗣持該偽造之信用
    卡（含其上之簽名）刷卡購物，係一行使行為觸犯刑法第二百零一條之一第二項
    前段之行使偽造信用卡罪及第二百十六條、第二百二十條第一項、第二百十條之
    行使偽造準私文書罪，其中被告行使偽造準私文書罪部分，公訴人雖未論及，惟
    與此部分與起訴有罪部分有裁判上一罪之關係，自亦在本院審理之範圍；又其前
    之收受偽造信用卡及偽造準私文書罪均應為後之行使行為所吸收，均應僅論以刑
    法第二百零一條之一第二項前段之行使偽造信用卡罪及第二百十六條、第二百二
    十條第一項、第二百十條之行使偽造準私文書罪；又被告於刷卡後在簽帳單上偽
    簽「Ｊｅｒｒｙ」，而將該簽帳單交給不知情之店員，詐取財物部分，係犯刑法
    第二百十六條、第二百十條之行使偽造私文書罪。其先後行使偽造準私文書及行
    使偽造私文書，時間緊接，犯意概括，罪名相同，應依連續犯規定，論以行使偽
  造私文書罪一罪；其行使偽造私文書及行使偽造信用卡二罪之間，有方法與目的
    之牽連關係，應從較重之行使偽造信用卡罪論處。至於行使偽造信用卡，當然含
    有詐欺之性質，毋庸再論以詐欺罪，公訴人認此部分所為另涉犯有刑法第三百三
    十九條第一項之詐欺取財罪，尚有未洽，併予敘明。爰審酌被告正值青壯，不思
    向上，竟圖謀不勞而獲之小利，致犯本罪，其犯罪手段尚屬平和，犯罪所生危害
    非鉅，在行使上開偽造之信用卡後，即為警查獲，暨犯罪後坦承犯行，態度良好
    等一切情狀，量處如主文所示之刑，並諭知易科罰金之折算標準。
三、扣案之偽造之發卡人：匯豐銀行、卡號：0000000000000000號
    之信用卡壹張，應依刑法第二百零五條規定，宣告沒收。而被告在上開偽造之信
    用卡背面之持卡人簽名欄上，偽造之「ＪＥＲＲＹ」署押一枚，因本院已就該張
    偽造之信用卡，宣告沒收，該部分之署押即無庸再為沒收。另信用卡簽帳單之顧
    客存根聯、商戶存根聯上持卡人簽名欄內之「ＪＥＲＲＹ」署押各壹枚，應依刑
    法第二百十九條規定沒收。
據上論斷，應依刑事訴訟法第二百九十九條第一項前段，刑法第二百零一條之一第二
項、第二百十六條、第二百十條、第五十五條、第四十一條第一項前段、第二百十九
條、第二百零五條，罰金罰鍰提高標準條例第二條，判決如主文。
中       華       民       國     九十一     年     九    月     十     日
                                      臺灣臺中地方法院刑事第三庭
                                          法  官    吳  進  發
右正本證明與原本無異。
如不服本判決，應於判決送達後十日內向本院提出上訴狀，上訴於臺灣高等法院臺中
分院( 須附繕本 )。
                                          書記官
中       華       民       國     九十一     年     九    月    十一    日
附錄論罪法條：
刑法第二百零一條之一
一、意圖供行使之用，而偽造、變造信用卡、金融卡、儲值卡或其他相類作為簽帳、
    提款、轉帳或支付工具之電磁紀錄物者，處一年以上七年以下有期徒刑，得併科
    三萬元以下罰金。
二、行使前項偽造、變造之信用卡、金融卡、儲值卡或其他相類作為簽帳、提款轉帳
    或支付工具之電磁紀錄物，或意圖供行使之用，而收受或交付於人者，處五年以
    下有期徒刑，得併科三萬元以下罰金。
刑法第二百十六條
行使第二百十條至第二百十五條之文書者，依偽造、變造文書或登載不實事項或使登
載不實事項之規定處斷。
刑法第二百十條
偽造、變造私文書，足以生損害於公眾或他人者，處五年以下有期徒刑。
